臺灣高等法院高雄分院刑事判決　　　　92年度上訴字第1354號
公　訴　人　臺灣高雄地方法院檢察署檢察官
上　訴　人
即　被　告　甲○○
選任辯護人　李慶榮律師
　　　　　　楊昌禧律師
上列上訴人因被告偽造有價證券等案件，不服臺灣高雄地方法院
88 年 度訴字第687 號中華民國92年3 月27日第一審判決（起訴
案號：臺灣高雄地方法院檢察署87年度偵字第16731 號），提起
上訴，本院判決如左：
      主  文
原判決撤銷。
甲○○共同意圖供行使之用，而偽造有價證券，處有期徒刑玖年
。偽造附表一所示印章、載貨證券均沒收。
    事  實
一、蔡宜展係印尼華僑，意圖為自己不法之所有，於86年12月間
    透過不知情之林建珍及楊明和向高鋁金屬股份有限公司（以
    下簡稱高鋁公司，設於高雄市前鎮區○○○路380 號23樓）
    表示印尼PT INDONESIA ASAHAN ALUMINIUM 公司有批鋁錠30
    00公噸交由印尼PT.SYATIOKA ABADI 公司（以簡稱SYATIOKA
    公司）銷售，SYATIOKA公司授權蔡宜展處理，向高鋁公司仲
    介該批鋁錠買賣，嗣於87年1 月中旬雙方雖同意以每公噸美
    金1330元交易，惟蔡宜展希望以FOB 方式交易（出口港船上
    交貨付款），高鋁公司希望以CIF 方式交易，以船貨至進口
    港經公證公司確認後付款，雙方未能達成協議。蔡宜展乃與
    飛鵬國際有限公司（以下簡稱飛鵬公司，設於台北市○○○
    路○段112 號）負責人甲○○基於共同意圖為自己不法之所
    有及行使偽造私文書之概括犯意，明知並無印尼SYATIOKA公
    司，亦未向該公司進口鋁錠3000公噸，竟由蔡宜展向高鋁公
    司佯稱可經由飛鵬公司甲○○成立三角貿易，即由飛鵬公司
    甲○○先向印尼SYATIOKA公司進口該批鋁錠，飛鵬公司甲○
    ○再轉售高鋁公司方式達成交易。即由蔡宜展於87年1 月20
    日在印尼偽造SYATIOKA公司之人員EFFENDY SOEMITRO,SE 簽
    名與飛鵬公司銷售合約1 紙傳真予甲○○以取信高鋁公司，
    再於87年2 月2 日甲○○代表飛鵬公司與高鋁公司簽訂鋁錠
    銷售契約，由飛鵬公司負責向印尼SYATIOKA公司洽辦進口30
    00公噸之鋁錠，總買賣價金為美金399 萬元，約定俟貨品運
    抵高雄港後再會同高鋁公司與遠東公證公司（SGS）檢驗 品
    質與數量，驗收付款，並以LOCAL L/C （國內信用狀）作為
    付款之工具。甲○○隨即於87年2 月3 日以傳真方式要求高
    鋁公司開立2 張各1500公噸國內信用狀，高鋁公司乃向荷蘭
    銀行申請開立2 張受益人飛鵬公司之每張金額為美金209 萬
    4750元（含營業稅）國內信用狀，並加註貨物到達港口，須
    經SGS 公證公司檢驗品質及數量確認後承兌解款。甲○○乃
    於87年2 月20日前往印尼，與蔡宜展共同意圖供行使之用偽
    造有價證券，由蔡宜展於同年月21日在印尼偽造PT．AGUNG
    SAMUDRA PATA MA 船務公司（以下簡稱ASP 公司）之圓形章
    戳印文及該公司人員LULIY 之簽名，而接續偽造以ASP 公司
    所出具各1500公噸之鋁錠載貨證券（BILL OF LADING）2 張
    （編號為KT/TW- 36/SA、KT/TW-37 /SA）及偽造ASP 船務公
    司出具載貨清單（MANIFEST OF CARGO）2張，以偽造SYATIO
    KA公司圓形戳章及人員EFFE NDY、SOEMITRO,SE 簽名，偽造
    SYATIOKA公司發票（INVOICE）2張、出貨單（WEIGHT&PACKI
    NG LIST）1張及偽造印尼SUMATE RAUTANA省工商業局戳章及
    人員簽名核發ASYATIOKA 公司CERTIFICATE OF ORIGIN （產
    地證明）2 張等文件（詳如附表一所示），交由甲○○返台
    後，於同年月24日向高鋁公司佯稱，鋁錠已於同年月21日由
    ASP 船務公司委託巴拿馬籍M.V TRONO 貨輪裝船；又於同年
    月27日將印尼PT INDONESIA ASAHAN ALUMINIUM 公司之CERT
    IFICATE OF WEIGHT 、CERTIFICATE OF ANALYSIA 及偽造AS
    P 船務公司之MANIFEST OF CARGO 等文件傳真予高鋁公司，
    表示己取得鋁錠裝船出口相關文件；嗣於同月3 月4 日向高
    鋁公司佯稱飛鵬公司在銀行之信用狀額度不足及印尼SYATIO
    KA公司急需現金，乃要求高鋁公司先就上開採購之30 00 公
    噸鋁錠中之1500公噸開立國內信用狀予以承兌付款，其即可
    取得另1500公噸鋁錠之載貨證券，並表示願依國際貿易慣例
    先將1500公噸鋁錠載貨證券正本（編號為KT/TW-36/SA ）背
    書轉讓，出示上開偽造進口文件，並書立保證書載明「該批
    3000公噸鋁錠由TRONO 貨輪裝載已於同月21日自印尼KLTANJ
    UNG 港出港，預定同年3 月12日到達高雄港，高鋁公司先行
    承兌L/C 後，無條件履行合約中之義務之保證書交付高鋁公
    司」，致高鋁公司陷於錯誤，於同年月5 日同意先行承兌付
    款，遂於87年3 月6 日由該公司自荷蘭銀行高雄分行將209
    萬3868元4 角7 分美元匯入飛鵬公司之台北市華僑銀行總行
    外匯存款帳戶第00000000000000號帳戶內。足以生損害於AS
    P 船務公司、SYATIOKA公司及附表一所示被偽造署押人員與
    高鋁公司，甲○○詐得前開款項後即自台北華僑銀行總行外
    匯存款帳戶內，提領130 萬美元，匯入飛鵬公司於臺灣銀行
    新加坡分行之帳戶內（帳戶號碼為0000000000號）其餘將該
    資金提領現金或輾轉提領並兌換成新台幣，並分別轉存入王
    鶯俐及千煒公司之帳戶內，以作為買賣股票及借貸予千煒公
    司之款項（詳如附表二所示之流程）。甲○○隨後於同年3
    月10日前往新加坡將匯入台灣銀行新加坡分行之上開款項悉
    數提領。返台後於同年月11日將偽造以ASP 公司所出具另1,
    500 公噸之鋁錠之載貨證券（編號為KT/TW- 37/SA）背書轉
    讓予高鋁公司，並以飛鵬公司之名義書立切結書，證明上開
    2 紙載貨證券之權利確已轉讓予高鋁公司，致高鋁公司陷於
    錯誤，而於87年3 月12日在荷蘭銀行高雄分行承兌第2 筆鋁
    錠貨款189 萬2,475 元8 角1 分美元，並於3 月13日依甲○
    ○指示匯入前開飛鵬公司華僑銀行總行外匯存款帳戶，甲○
    ○詐得前開款項後即以如附表三所示之流程，匯入其國內外
    帳戶，其中150 美元匯往臺灣銀行新加坡分行之飛鵬公司上
    開帳戶，並於87年3 月16日前往新加坡，將該筆款項悉數提
    領，總計甲○○共自高鋁公司詐得398 萬6344元2 角8 分美
    元，依當時匯率折合新台幣1 億2830萬8895元3 角。嗣載運
    鋁錠之巴拿馬籍M.V TRONO 貨輪並未依預定時間於87年3 月
    12 日 到達高雄港，甲○○乃向高鋁公司表示，M.V TRONO
    貨輪將改於87年3 月15日抵達，惟屆期仍未見該輪至高雄港
    ，始知受騙。
二、案經法務部調查局南部地區機動工作組移送臺灣高雄地方法
    院檢察署檢察官偵查起訴。
    理  由
一、程序部分：
  (一)被告甲○○雖認因其住所地係於台北市，且其本人亦在台北
    工作，故請求本院將本案移轉由台灣台北地方法院管轄。惟
    查，本案之犯罪行為地既於高雄市，則依刑事訴訟法第5 條
    第1 項之規定，本院自與台灣台北地方法院同有管轄權，是
    被告該部分之請求顯屬無據。
  (二)又依刑法第4 條規定犯罪之行為或結果，有一在中華民國領
    域內，為在中華民國領域內犯罪，此條規定犯罪事實有一在
    中華民國境內，則有一部不在中華民國領域內犯罪，亦有適
    用。本件偽造附表一編號1 、2 ，4 至10印章、文書雖在印
    尼，但持之在國內向高鋁公司行使，亦有我國刑法之適用。
  (三)本件法院囑託我國駐印尼代表處查詢事項，係我國駐印尼代
    表處所委託調查或向印尼主管機關查證，駐印尼代表處為我
    國駐外機關，具有可信之特別情況，依刑事訴訟法第159 條
    之4 第3 款規定，自有證據能力，至被告提出以蔡宜展名義
    所簽立之RECEIPT 及聲明書，為被告以外之人蔡宜展審判外
    之書面陳述，雖檢察官未於言詞辯論終結前聲明異議，然本
    院審酌蔡宜展與被告具共犯關係，且經原審傳訊無著，未經
    直接審理及交互詰問，自不適當作為證據。
二、訊據上訴人即被告甲○○固坦承自印尼進口鋁錠轉賣高鋁公
    司，因印尼發生金融風暴，銀行無法押匯，蔡宜展要求取消
    信用狀，改現金交易，並自高鋁公司取得3000公噸鋁錠貨款
    ，但該批鋁錠並未運抵高雄港等事實；惟矢口否認有何詐欺
    、偽造有價證券及行使偽造文書犯行，並辯稱本件鋁錠進口
    交易係高鋁公司與蔡宜展原已談妥，且指派公司高級主管前
    往該公司及工廠實地勘查，認為該廠之鋁錠價位合理、品質
    良好，惟因高鋁公司表示不欲直接與印尼貿易往來，始希望
    蔡宜展介紹一家公司為其從事進出口貿易，因此才由飛鵬公
    司進口轉售高鋁公司，因印尼發生金融風暴，銀行無法押匯
    ，高鋁公司同意蔡宜展要求改為現金交易，伊扣除佣金30萬
    美元外，其餘該批貸款369 萬美元已支付蔡宜展，系爭載貨
    證券及相關文件均是蔡宜展交付的，伊不知是否偽造云云。
三、經查：
  (一)就系爭鋁錠進口買賣，係印尼華僑蔡宜展透過不知情之林建
    珍及楊明和向高鋁公司表示印尼P.T INDONESIA ASAHAN ALU
    MINIUM公司有批鋁錠3000公噸交由印尼SYATIOKA公司銷售，
    SYATIOKA公司授權蔡宜展處理，向高鋁公司仲介該批鋁錠買
    賣，並經高鋁公司派員與介紹人楊明和等人前往印尼會同蔡
    宜展至鋁錠廠參觀，並與自稱代理SYATIOKA公司處理該鋁錠
    銷售之蔡宜展洽談相關買賣價格、條件、數量及品質；嗣於
    87年1 月中旬雙方雖同意以每公噸美金1330元交易，惟蔡宜
    展希望以FOB 方式交易（出口港船上交貨付款），高鋁公司
    希望以CIF 方式交易，以船貨至進口港經公證公司確認後付
    款，雙方未能達成協議。蔡宜展向高鋁公司表示可經由飛鵬
    公司成立三角貿易，即由飛鵬公司甲○○向印尼SYATIOKA公
    司進口該批鋁錠，飛鵬公司甲○○再轉售高鋁公司方式達成
    交易等情，業據被告甲○○供明在卷，核與高鋁公司之前任
    負責人王振隆指訴相符，並經證人楊明和之證述相符（參原
    審卷第308-311 頁、本院二卷第245-252 頁），是本件交易
    係高鋁公司經楊明和仲介與蔡宜展洽談，因貿易條件採FOB
    或CIF 方式未能達成協議，蔡宜展乃建議由飛鵬公司成立三
    角貿易達成協議。
  (二)被告甲○○乃與高鋁公司簽訂鋁錠銷售契約，由飛鵬公司自
    印尼進口3000公噸鋁錠，買賣價金為美金399 萬元，約定俟
    貨品運抵高雄港後再會同高鋁公司與遠東公證公司（SGS）
    檢驗品質與數量，驗收付款，並由高鋁公司交付荷蘭銀行開
    立2 張受益人飛鵬公司之每張金額為美金209 萬4750元（含
    營業稅）國內信用狀，註明貨物到達港口，須經SGS 公證後
    解款。嗣被告要求高鋁公司先就上開採購之3000公噸鋁錠中
    之15 00 公噸開立國內信用狀予以承兌付款，願將1500公噸
    鋁錠載貨證券正本背書轉讓，並出具載明「該批3000公噸鋁
    錠由TR ONO貨輪裝載已於同月21日自印尼KL TANJUNG港出港
    ，預定同年3 月12日到達高雄港，高鋁公司先行承兌L/C 後
    ，無條件履行合約中之義務」等語之保證書；被告先後背書
    轉讓系爭2 張載貨證券，高鋁公司亦分2 次將貨款共398 萬
    6344元2 角8 分美元匯入飛鵬公司之台北市華僑銀行總行外
    匯存款帳戶內，被告依附表二、三所示流程提領；但該批3,
    000 公噸鋁錠並未運抵高雄港等情，此據被告供承不諱，核
    與告訴人指訴相符，並有銷售契約書、國內信用狀申請書、
    保證書、切結書各1 份、載貨證券、匯入匯款收款人正收條
    、飛鵬公司傳真文件各2 份影本附卷可稽，自堪信為真實。
四、次查，茲應審究該載貨證券是否偽造，被告與蔡宜展有無犯
    意聯絡及行為分擔？
  (一)查載貨證券（BILL OF LADING）係運送人或其代理人所簽發
    ，證明託運貨物已收到或裝載於船上，並約定負責將該項貨
    物運往目的地交給提單持有人之有價證券。系爭載貨證券2
    張係由ASP 公司於87年2 月21日所發行可轉讓裝船提單，載
    明託運人SYATIOKA公司，被通知人飛鵬公司，運送船名M.V
    TRONO ，裝運港KUALA TAN.JUNG PORT ，卸貨港KAOHSIUNG,
    TAIWAN PROT 與貨物名稱、編號、數量、品質及已裝船等字
    樣，惟查，印尼裝運港於87年並無任何貨物出港欲至我國，
    此有我國駐印尼台北經濟貿易代表處（下稱駐印尼代表處）
    所檢覆該印尼裝載港於87年之碼頭出口明細，且該貨輪雖曾
    於87年間載運鋁錠前往日本，然自印尼出港後係直接駛向日
    本，並無至我國之航程等情，亦經我國駐印經濟處90年8 月
    14日印尼經字第900813號函查證屬實（參原審第232 頁）
    ，並有KUALA TAN.JUNG PORT 碼頭出口明細附卷可稽，堪認
    為真實。是M.V TRONO 貨輪並未於87年2 月間在印尼KUALA
    TAN.JUNG PORT 裝載該批鋁錠運送至我國高雄港，且印尼KU
    ALA TAN.JUNG PORT 裝運港於87年間未曾有任何貨物欲出口
    至我國，可證根本無飛鵬公司以三角貿易方式向印尼SYATIO
    KA公司進口鋁錠，委託ASP 船務公司之M.V TRONO 運送至我
    國高雄港。足見系爭載貨證券內容不實。至被告於原審雖辯
    稱其曾至日本尋找該批鋁錠（鋁錠序號LOT 102385號至1023
    90號），雖未發現該批鋁錠，但發現鋁錠序號在該批鋁錠序
    號前後之其他鋁錠，認該批鋁錠曾裝載於M.V TRONO 貨輪上
    云云。然系爭鋁錠如已裝載於貨輪上，被告自應於日本之橫
    濱港發現該批鋁錠，不可能有獨漏之情形，惟被告卻無法尋
    得，足見該批鋁錠自始即未裝載於貨輪上，況M.V TRONO 該
    航次並無停靠高雄港卸貨，亦不可能裝載被告進口之系爭鋁
    錠。
  (二)又經原審囑託我國駐印尼代表處委託印尼當地之PT.DATA CO
    NSULTANT INC公司代為查詢ASP 船務公司是否存在，經該公
    司向當地之查號台、法務部及印尼全國船主聯誼會查詢，均
    無該ASP 船務公司之資料（參原審卷第236 、237 頁）。本
    院再度囑託我國駐印尼代表處向印尼主管機關查明有無PT.
    AGUNG SAMUDRA PRATAMA 公司（ASP 船務公司）之設立、解
    散及負責人姓名及有無於1993年至2000年營業等資料；經該
    代表處向印尼SUMATERA UTARA省工商業局查詢結果，JI.Sum
    atra NO.21 6 A,BELAMAN, MEDAN 並無ASP 船務公司，有外
    交部94年6 月15日外條二字第09402108630 號函附駐印尼代
    表處函及印尼SUMATERA UTARA省工商業局函可按。足認並無
    ASP 船務公司存在，是ASP 船務公司簽發之系爭載貨證券、
    載貨清單係屬偽造無訛，並有附表一編號3 、4 之載貨證券
    影本2 張、載貨清單影本可稽。雖被告辯稱：ASP 船務公司
    確實存在，並提出駐印尼代表處93年5 月13日印尼領字第09
    30002700號函為證。惟被告於本院審理時自承未曾至ASP 船
    務公司，亦未曾於ASP 船務公司聯繫過等語，且1 家公司是
    否曾成立過，與1 個人是否曾存在於世上一樣，必有其可資
    查證之紀錄存在，而該ASP 船務公司既為船務代理公司，自
    與印尼全國船主聯誼會有密切之聯絡，惟經上開查詢卻絲毫
    無有關ASP 船務公司之任何資料，且印尼主管機關SUMATERA
    UTARA 省工商業局亦查無該公司任何設立、營業、解散等資
    料，足認並無ASP 船務公司存在；雖駐印尼代表處93年5 月
    13日印尼領字第0930002700號函附北蘇門答臘省政府工商部
    區域辦事處出具證明ASP 船務公司於1993至2000年期間曾經
    營業務；然該證明係由ASP 船務公司委託代辦人向駐印尼代
    表處申辦文件驗證，僅足以證明自稱ASP 船務公司曾委託代
    辦人向駐印尼代表處申辦蘇門答臘省政府工商部區域辦事處
    證明書之驗證，且本院再次囑託駐印尼代表處向印尼主管機
    關SUMATERA UTARA省工商業局查詢該公司有無於1993至2000
    年期間曾經營業務；SUMATERA UTARA省工商業局查詢結果並
    無該公司，是北蘇門答臘省政府工商部區域辦事處證明書內
    容與印尼主管機關SUMATERA UTARA省工商業局查詢結果不符
    ，自難採信，無從為被告有利之認定。
  (三)又依被告提出SYATIOKA公司地址JLN.JEMADI KOMPLEK PONDO
    K JEMADI INDAH NO.30，經本院囑託我國駐印尼代表處向印
    尼主管機關查證，PT.SYATIOKA ABADI 公司有無與飛鵬國際
    有限公司甲○○（FEBTEX INDUSTRIAL CORPORATION /TAIWE
    N FU(FRANK TAI) 訂立銷售合約；有無委託蔡宜展 (MR.HUS
    NI TAMREN)代理該批鋁錠銷售？有無依約裝船？有無收取貨
    款美金369 萬元及ORIGINAL是否真正等事項；經駐印尼代表
    處向印尼主管機關SUMATERA UTANA省工商局查證結果，該地
    址JLN.JEMADI KOMPLEK PONDOK JEMADI INDAH NO.30，並無
    PT.SYATIOKA ABADI 公司，另1998年2 月20日SUMATERA UTA
    NA省工商局所發給PT.SYATIOK A ABADI CERTIFICATE OF OR
    IGIN（產地證明）FORM B NO.00000000及NO.0000000 0，並
    非印尼SUMATERA UTANA省工商局所發，有外交部94年6 月15
    日外條二字第09402108630 號函附駐印尼代表處函可按。足
    見亦無SYATIOKA公司存在，且被告於本院審理時亦自承未曾
    到SYATIOKA公司，而印尼SUMATERA UTANA省工商局所發給PT
    .SYATIOKA ABADI CERTIFICATE OF ORIGIN （產地證明）FO
    RM B NO.00000000及NO.00000000 既屬偽造，足認飛鵬公司
    與SYATIOKA公司顯無該批鋁錠買賣，是被告提出與SYATIOKA
    公司所簽立之買賣契約與SYATIOKA公司出具收據（RECEIPT
    ）、發票（INVOICE）、 出貨單（WEIGHT&PACKING LIST）
    應屬偽造無訛，並有附表一編號5 至9 之文書可按。參以被
    告提出與SYATIOKA公司所簽立之買賣契約（本院卷一第227
    頁）與SYATIOKA公司出具收據（RECEIPT）、 發票（INVOIC
    E）（見 偵查卷128 、129 頁）出貨單（WEIGHT&PAC KING
    LIST）（偵查卷第93頁），前者之簽名筆跡與後三者明顯不
    同，且所簽姓名亦有異，抬頭雖均是S.E.&Q；但拼字不同，
    前者是EFFENDYSOEMITRO,SE，後者是S.EFFENDY SUMITRO,SE
    ，顯係多次偽造致前後簽名不符，益徵上開文書確屬偽造。
  (四)又被告辯稱本件進口鋁錠在我國由汎臺船務代理有限公司（
    以下簡稱汎臺公司）代理船務，該公司曾與ASP 船務公司連
    繫，足證確有ASP 船務公司存在云云。惟查證人即汎臺公司
    總經理李孟通第1 次調查中證稱：「汎臺公司於87年2 月11
    日左右經由印尼商會之盧志華先生介紹，有巴拿馬貨輪M.V
    TRONO 預定載3000噸之鋁錠從印尼棉蘭港載至高雄港，希望
    本公司能安排M.V TRONO 貨輪在高雄港卸貨，本公司因見有
    商機同意接受委託代理這艘貨輪在高雄港之裝卸業務及進出
    港事宜，所以本公司是第1 次跟巴拿馬貨輪M.V TRONO 之船
    東ASP 船務公司有業務往來」、「本公司同意代理安排M.V
    TRONO 貨輪在高雄港之裝卸業務，依照正常作業程序，巴拿
    馬貨輪M.V TRONO 之船東ASP 船務公司應提供本公司艙單、
    提單及船圖，以便安排進出港事宜，並向港務局報備，但本
    公司在尚未接收到上述資料之前，該批鋁錠之貿易商即飛鵬
    公司負責人甲○○主動提供上述資料給本公司，當時本公司
    覺得有異，有違正常國際貿易業務程序，本公司曾以電報及
    電話連絡此艘貨輪之目前動態及預定何時抵達高雄，但是皆
    無下文，後來船東傳真提單、艙單並告知預定於87年3 月15
    日該艘貨輪將抵達高雄港，本公司就將費用估價單總計美金
    1 萬6 千元傳真給該艘貨輪之船東，並告知該船東將此款電
    匯至本公司帳戶，以便安排進出港及卸貨事宜，該船東來電
    告知有委託船長帶美金1 萬5 千元之現金．．．」等語（參
    偵卷第11頁背面、第12頁）；然證人李孟通於第2 次調查中
    證稱：「甲○○曾數10次與本公司連繫，每次連繫內容均為
    巴拿馬貨輪之船期、艙單、提單本公司有無收到，印尼之船
    東有無通知本公司，後來本公司有數次打電報至印尼詢問該
    船東，但皆無下文。甲○○後來於3 月10日主動傳真印尼船
    東之電報，內容記載巴拿馬貨輪預定87年3 月15日抵達高雄
    港，此點有違正常國際貿易程序，本公司亦覺得有異。」、
    「本公司接到前述電報，曾數次以電報詢問該貨輪之船東及
    在日本之船務代理公司，是否該貨輪預定於3 月15日抵達高
    雄港卸貨，但皆無下文。」（見偵查卷第14頁），又於原審
    復證稱「（當時這件代理是否合法？）不合法，後來我們也
    沒有代理。依照慣例是要船東正式委託，我們接受，但本件
    是甲○○傳真給我們的，我們一直要找印尼公司回復，但他
    們都沒有給我們回復」、「（你們跟誰訂立契約？）船東沒
    有跟我們回復」「（調查中你說船東有傳真提單、艙單？）
    這提單及艙單是甲○○傳真給我的。」等語（參原審卷第28
    5 頁、第287 頁）。可知汎臺公司代理該船務事宜，並非係
    其主動要求或ASP 船務公司委託而來，而係經由第3 人盧志
    華之介紹，故汎臺公司之負責人李孟通並無直接與所謂之AS
    P 船務公司有何面對面之接觸，亦無正式之代理契約，李孟
    通數度以電報連絡，均未獲回覆，而提單及艙單是被告主動
    提供，難認確有ASP 船務公司存在，是被告以此為辯並佐為
    ASP 船務公司確實存在及該筆貨物確已裝載部分之依據，即
    不足採；再既然ASP 船務公司始為該貨輪之船東（或稱船務
    公司），則若確有系爭鋁錠之買賣並交由ASP 船務公司裝船
    運送，系爭鋁錠之載貨證券及艙單理應由ASP 船務公司先為
    提出始為合理，然汎臺公司確係先經由進口該批鋁錠之貿易
    商即飛鵬公司之負責人甲○○將該等文件傳真而取得，此顯
    違國際貿易實務。至證人李孟通於第1 次調查中雖陳稱，M.
    V TRONO 貨輪之船東為ASP 船務公司曾傳真相關艙單、提單
    予汎臺公司等語，然其於第2 次調查中即表示未與ASP 船務
    公司取得連繫，復於原審明確證述：「（調查中你說船東有
    傳真提單、艙單？）這提單及艙單是甲○○傳真給我的。」
    等語，自應於原審具結證述較為可採。況縱有傳真往來，亦
    不足證明確由ASP 船務公司傳真，自難認確有ASP 船務公司
    存在。
  (五)被告辯稱：高鋁公司主動要求伊轉讓載貨證券，願先承兌國
    內信用狀云云。惟查，高鋁公司與被告以往並無商務往來，
    且與蔡宜展亦因要求以船貨至進口港經公證公司確認後付款
    ，致未能達成協議，才與被告成立三角貿易關係，豈有在未
    確定鋁錠運抵高雄港，即主動要求先承兌付款之理，況如係
    高鋁公司主動要求，被告何須出具保證書予高鋁公司，是告
    訴人所稱被告佯稱貨已裝船，飛鵬公司在銀行之信用狀額度
    不足及印尼SYATIOKA公司急需現金，願將載貨證券背書轉讓
    為由，致告訴人陷於錯誤，而先行承兌，自堪採信。
  (六)被告復辯稱其確就與印尼SYATIOKA公司間之鋁錠銷售合約，
    與富邦產物保險股份有限公司加以保險，並有保險單2 份（
    保單號碼為25A8T-000202號及25A8T-000267號，參原審卷第
    225 、226 頁）為證；然按貨物保險時，未確定裝運之船舶
    時，要保人或被保險人於知其已裝載於船舶時，應將該船舶
    之名稱及國籍，即通知於保險人，不為通知者，保險契約失
    其效力，此為海商法第174 條（88年修正前之條文）所明定
    。惟查，被告既稱其於87年3 月初，即自訴外人蔡宜展處取
    得系爭載貨證券，而該載貨證券並已明確載明運載之貨輪名
    稱為M.V TRONO 及船期，惟被告卻始終未將載運船舶名稱告
    知上開保險公司，此業據富邦公司於90年10月4 日以富保
    城字第010 號函覆原審符實（參原審卷第224 頁），是堪認
    被告應係為避免富邦公司查證該船務代理公司及系爭載貨證
    券之真實性，始未為船名之通知。從而，被告辯稱其確有以
    電話告知富邦公司及該告知責任應由高鋁公司負責一詞，即
    屬無據。
  (七)被告於調查局南機組初次詢問時供稱：係電匯340 萬美金及
    帶美金現金29萬元交給蔡宜展（偵卷第69頁反面）。被告
    旋以疲勞為理由，拒絕夜間詢問；嗣於次日被告改稱：係於
    2 月23日在新加坡就先行電匯之款項及攜帶美金現金共計50
    萬美元及向蔡福成預借現金美金155 萬美元交付蔡宜展；另
    於3 月6 日匯款130 萬美元至新加坡，並自台灣攜帶36萬美
    元現金，於3 月9 日交付予蔡宜展（見偵查卷第71頁）。被
    告先後2 次供述就付款方式電匯或付現金額已有差異，且攜
    帶美金現金之數量及有無向蔡福成借款亦有不同。又被告既
    在台灣銀行新加坡分行設有帳戶，自可以匯款之方式將款項
    匯出，為何要自台灣攜帶現鈔36萬美金至新加坡付款給蔡宜
    展，徒增風險，且被告第2 次付款結匯之36萬美元，需支付
    高額匯差新台幣5 萬4 千元（見本院二卷第49頁）。又攜帶
    外幣總值美金5,000 元以上出境須申報，經本院向財政部台
    北關稅局查詢並無被告申報紀錄，有該局93年12月2 日北普
    稽字第0931022775號函附出境旅客攜帶外幣登記簿可稽，足
    見被告所稱自台灣攜帶美金現鈔36萬元乙節，不足採信，意
    在湊足支付369 萬元之說詞而已。
  (八)被告供稱歷次交付款項或先匯款至新加坡其台灣銀行新加坡
    分行帳戶提領現金交付或自台灣攜帶現金出境交付蔡宜展云
    云，惟提領大額現金之風險極高，國內商業交易鮮有人以此
    方式為之，何況巨額國際貿易，且台灣銀行新加坡分行並無
    現金可供提領，業經台灣銀行87年8 月25日銀國管密字第12
    863 號函覆在案（偵卷第188 頁），被告所述自有不實；參
    以新加坡乃金融業發達之國家，蔡宜展在銀行開戶並非難事
    ，自無以鉅額現金交易之必要，被告所言，實難採信。
  (九)被告供稱87年2 月23日付款之205 萬美元，其中155 萬美元
    係向蔡福成借款支付，因提單價值美金184 萬5 千元（鋁錠
    重1500公噸、單價每噸1230美元），故蔡宜展介紹伊向蔡福
    成借錢，並由蔡宜展作保證，未計息，無抵押品云云（偵查
    卷第71頁反面、76頁），然被告自承蔡福成是經由蔡宜展介
    紹認識，認識不久，關係不深，縱提單有此價值，但該提單
    並無法提供作為擔保，與無擔保何異，如此大額金錢之借貸
    ，竟無任何保障，亦無報酬，實難令人採信；又被告於3 月
    16日自華僑銀行匯款美金149 萬9980美元至其台灣銀行新加
    坡分行，於4 月9 日開出美金150 萬元支票提款，由台灣銀
    行新加坡分行開出渣打銀行新加坡分行付款支票供其持往提
    領現金，有台灣銀行93年2 月21日銀國字第09300272661 號
    函可查。被告供稱該150 萬美元是償還蔡福成，但被告至遲
    3 月15日已知系爭鋁錠並未運抵高雄港，且該筆借款既有蔡
    宜展作擔保，自應暫扣該筆款項為談判之籌碼，何以仍償還
    該筆借款？又何以借款155 美元僅償還150 萬美元，均無法
    自圓其說，被告雖稱為維持其債信，怕影響信用，但被告公
    司隨後變更負責人再予解散，且至今無法賠償告訴人，又有
    何信用可言，是被告所辯並不合理。再苟如被告所稱於87年
    2 月23日向蔡福成借款於3 月9 日湊足369 萬美元支付全部
    交易款項，即已付清全部貨款，自無向高鋁公司佯稱飛鵬公
    司在銀行之信用狀額度不足及印尼SYATIOKA公司急需現金，
    仍要求高鋁公司於87年3 月12日在荷蘭銀行高雄分行承兌第
    2 筆鋁錠貨款189 萬2475元8 角1 分美元之理，足見並無向
    蔡福成借款155 美元之情事，所辯無非在掩飾明知系爭鋁錠
    不可能運抵高雄港，仍將貨款匯至新加坡提領之事實。
  (十)高鋁公司於87年2 月4 日依照被告甲○○之指示（偵查卷第
    142 頁），向荷蘭銀行高雄分行申請開發2 張受益人為飛鵬
    公司之國內信用狀（LOCAL L/C）， 號碼分別為8FBHH20052
    8FBHH20053，金額各為美金209 萬4750元（偵查卷第143 頁
    ），被告甲○○即依據前開8FBHH20052號信用狀向華僑銀行
    申請開立信用狀，受益人為印尼SYATIOKA公司，信用狀號碼
    為BAMMF1/00005，金額為142 萬5 千美元（原審卷第107 、
    108 頁），此為被告所不否認（原審卷第348 頁），並有華
    僑銀行所開立之信用狀條款第78條中有主信用狀（MASTER
    L/C)為荷蘭銀行開立之8FBHH20052號L/C 之記載自明，此種
    方式即所謂BACK TO BACK信用狀，此種信用狀必須依原信用
    狀而開發；故被告申請華僑銀行開立之信用狀條款第78條載
    明，本信用狀下付款最後需受到荷蘭銀行在主信用狀號碼8F
    BHH20052下付款之限制，且飛鵬公司與SYATIOKA公司及高鋁
    公司簽訂之買賣契約，買賣標的均為鋁錠3000公噸，價金美
    金399 萬元但被告僅於87年2 月5 日開立1 張信用狀，金額
    142 萬5 千美元，貨物數量為鋁錠1500公噸，並不符合買賣
    契約之約定。被告雖辯稱改為現金交易，然依提單之記載，
    系爭鋁錠是在87年2 月21日裝船，被告當時僅轉開其中1500
    公噸貨款之信用狀，縱如被告所稱於87年2 月23日支付部分
    現金，出口商自無先將全部鋁錠裝船運送並交付提單之理，
    可知被告自始無法完成該買賣契約。
  (十一)本件三角貿易，被告與SYATIOKA公司所訂立之買賣合約及被
    告與高鋁公司之買賣合約，貿易條件中應為相同，否則如符
    合與SYATIOKA公司所訂契約要求，卻不符合與高鋁公司所訂
    契約約定，則被告豈非陷入違約風險。然觀之被告與SYATIO
    KA公司訂立之契約，容許誤差為10% （本院一卷第227 頁）
    ，而與高鋁公司所訂合約容許誤差為5%（偵查卷第141 頁）
    ，雖被告申請之信用狀亦載明誤差為5%（原審卷第108 頁，
    第47A 條款），惟此與契約不合，SYATIO KA 公司自不必然
    接受此信用狀；再2 份契約內容觀之被告與高鋁公司約定鋁
    錠每公噸1330美元，高鋁公司僅負擔高雄港船邊交貨費用，
    而被告與SYATIOKA公司契約約定每公噸亦為1330美元，尚須
    負擔保險費用及楊明和之仲介費用，雖被告辯稱因契約訂有
    「金額及數量可有百分之10之增減」，SYAT IOKA 公司後來
    減價百分之10以1230美元交易，但「金額及數量可有百分之
    10之增減」是指數量及總價而言，並非單價，縱指單價買賣
    金額可有百分之10增減，被告又何能預期SYAT IOKA 公司必
    減不增，苟SYATIOKA公司不減價豈非無利可圖，反而虧損，
    是被告與SYATIOKA公司銷售契約顯不合常情。
  (十二)至被告復稱因印尼發生金融風暴，故其雖已依國際貿易之原
    則，開立信用狀以為該貿易之付款工具，然為因應SYATIOKA
    公司之要求，始將信用狀付款改為現金付款；惟查，正因為
    印尼發生金融風暴，則被告理應更加注意貨物是否可如期出
    貨，而信用狀即係用以防止金融風暴導致之企業倒閉、無法
    出貨之風險，惟被告卻反其道而行，仍同意在未取得貨物前
    即以現金給付貨款，此顯違國際貿易實務；況既然欲以現金
    交付SYATIOKA公司，則被告自可直接將高鋁公司所先行承兌
    之金錢，直接交付予SYATIOKA公司之負責人，實毋庸故意混
    淆視聽，故意經過數次轉帳、提款之程序，而將自高鋁公司
    所承兌之金錢，以如附表二附表三所示之流程，輾轉將錢提
    領現金並交付給居間人蔡宜展。又蔡宜展並非SYATIOKA公司
    之人員，被告亦自承未查證SYATIOKA公司有無授權蔡宜展處
    理系爭交易，亦未與SYATIOKA公司直接連繫，竟傳真方式簽
    訂契約，被告從事國際貿易20餘年，經驗豐富，豈有未經查
    證遽與SYATIOKA公司訂定契約，復輕易將巨額貨款如數交付
    蔡宜展，此顯不合常理。本件交易過程有違國際貿易常規，
    諸多不合情理，被告從事國際貿易20餘年，實務經驗豐富，
    豈能諉為不知，足見被告與蔡宜展有犯意聯絡及行為分擔。
    又蔡宜展經原審依法傳訊到案，然其卻始終拒絕出庭，且因
    其人在印尼，法院亦無法拘提到案，是被告提出以蔡宜展名
    義所簽立之RECEIPT 及聲明書（附偵卷第80頁、第81頁），
    為被告以外之人蔡宜展審判外之書面陳述，雖檢察官未於言
    詞辯論終結前聲明異議，然蔡宜展與被告具共犯關係，且經
    原審傳訊無著，自不適當作為證據。
  (十三)綜上所述，並無印尼SYATIOKA公司及ASP 船務公司存在，被
    告並未向SYATIOKA公司進口鋁錠，亦無ASP 船務公司委託M.
    V TRONO 裝船運送情事，竟與蔡宜展共同以偽造SYATIOKA公
    司與飛鵬公司銷售合約、發票（INVOICE）、 出貨單（WEIG
    HT&PACKING LIST）偽造ASP 船務公司載貨證券（BILL OF
    LADING）、載貨清單（MANIFEST OF CARGO）及 偽造印尼SU
    MATERA　UTANA 省工商業局核發ASYATIOKA 公司CERTIFICA
　  TE　OF ORIGIN （產地證明）等文件，藉以向高鋁公司詐騙
    總計詐得398 萬6344元2 角8 分美元事證明確，被告所辯無
    非卸責之詞，不足採信，被告犯行堪以認定。
五、運送人於貨物裝載後，因託運人之請求，應發給載貨證券，
    該載貨證券即國際貿易上所稱之提單（即BILL OF LADING，
    簡稱B/L）， 關於其權利之行使與提單之占有，具有不可分
    離之關係，且得以背書轉讓，屬於有價證券。被告意圖供行
    使之用，偽造ASP 船務公司之載貨證券，行使偽造SYATIOKA
    公司與飛鵬公司銷售合約、發票、出貨單、收據及行使偽造
    ASP 船務公司載貨清單及行使偽造印尼SUMATERA UTANA省工
    商業局核發產地證明書等文件，藉以向高鋁公司詐騙貨款之
    行為，係犯刑法第201 條第1 項之偽造有價證券罪、第216
    條、第210 條之行使偽造私文書罪及刑法第339 條第1項 之
    詐欺取財罪。被告與蔡宜展間有犯意聯絡及行為分擔，均為
    共同正犯，被告偽造ASP 船務公司圓形戳章及LULIY 簽名，
    為偽造載貨證券之階段行為，又偽造載貨證券後持之行使，
    其行使之低度行為應為偽造之高度行為所吸收，均不另論罪
    。被告與蔡宜展共同偽造ASP 船務公司載貨證券，其簽發日
    期均為87年2 月21日，係同時同地2 個舉動之接續施行，侵
    害同一之法益，為接續犯包括之一罪。又被告偽造ASP 船務
    公司戳章及人員簽名、偽造SYATIOKA公司戳章及EFFENDY SO
    MITRO,SE或S.EFFENDY SUMITRO,SE簽名，偽造印尼SUMATERA
     UTANA省工商業局戳章及人員簽名為偽造附表文書之部分行
    為，偽造後持之行使，偽造之低度行為，為行使之高度行為
    所吸收，均不另論罪，其先後行使偽造私文書，時間緊接，
    所犯罪名相同，顯係出於概括之犯意為之，為連續犯，爰依
    刑法第56條之規定以一罪論。被告所犯詐欺取財、行使偽造
    文書、偽造有價證券罪，有方法目的之牽連關係，應依刑法
    第55條後段之規定，從一重之偽造有價證券罪處斷。被告行
    使偽造SYATIOKA公司與飛鵬公司銷售合約、發票、出貨單及
    行使偽造ASP 船務公司載貨清單及行使偽造印尼SUMATERA
    UTANA 省工商業局核發產地證明書等文件，雖公訴人未起訴
    ，惟此部分與起訴偽造有價證券及詐欺取財部分，有方法結
    果之牽連關係，為裁判上一罪，本院自得併予審理。
六、原審論處被告罪刑，固非無見，惟查(一)被告行使偽造SYATIO
    KA公司與飛鵬公司銷售合約、發票、出貨單、收據及行使偽
    造ASP 船務公司載貨清單及行使偽造印尼SUMATERA UTANA省
    工商業局核發產地證明書等文件，雖公訴人未起訴，惟此部
    分與起訴偽造有價證券及詐欺取財部分，有方法結果之牽連
    關係，為起訴效力所及，原審未併予審理，尚有未洽。(二)連
    續犯之成立，除主觀上須基於一個概括之犯意外，客觀上須
    先後數行為，逐次實施而具連續性，侵害數個同性質之法益
    ，其每一前行為與次行為，依一般社會健全觀念，在時間差
    距上，可以分開，在刑法評價上，各具獨立性，每次行為皆
    可獨立成罪，構成同一之罪名，始足當之；如數行為於同時
    同地或密切接近之時地實施，侵害同一之法益，各行為之獨
    立性極為薄弱，依一般社會健全觀念，在時間差距上，難以
    強行分開，在刑法評價上，以視為數個舉動之接續施行，合
    為包括之一行為予以評價，較為合理，則屬接續犯，而為包
    括之一罪。本件被告與蔡宜展共同偽造ASP 船務公司載貨證
    券，其簽發日期均為87年2 月21日，應係同時同地2 個舉動
    之接續完成，侵害同一之法益，為接續犯，原判決論以連續
    犯，亦有未合。被告上訴意旨，否認犯罪，為無理由，檢察
    官上訴指摘原判決認被告偽造有價證券向高鋁公司詐取399
    萬美元，僅判處有期徒刑3 年2 月，量刑過輕，為有理由，
    且原判決既有可議，自應由本院撤銷改判。茲審酌被告偽造
    具國際貿易性質之載貨證券，向高鋁公司詐取398 萬6,344
    元2角8分美元，依當時匯率折合新台幣1 億2,830 萬8,895
    元3 角，又係嚴重影響國際貿易之交易安全，對於被害人高
    鋁公司造成巨大損害，且審理時始終否認犯行，飾詞狡辯，
    至今尚未與被害人高鋁公司達成和解，賠償該公司所受損害
    ，及其犯罪之目的、手段等一切情狀，量處如主文第2 項所
    示之刑。偽造ASP 船務公司、SYATIOKA公司及印尼SUMATERA
    UTA NA省工商業局戳章各1 枚、偽造附表編號3 載貨證券2
    紙，應分別依刑法第219 條、第205 條之規定，宣告沒收之
    。
據上論結，應依刑事訴訟法第369 條第1 項前段、第364 條、第
299 條第1 項前段，刑法第28條、第56條、第201 條第1 項、第
216 條、第210 條、第339 條第1 項、第55條、第219 條、第20
5 條，罰金罰鍰提高標準條例第1條前段，判決如主文。
本案經檢察官陳建年到庭執行職務。
中　　華　　民　　國　　94　　年　　7 　　月　　8 　　日
                  刑事第三庭    審判長法  官  周賢銳
                                      法  官  謝宏宗
                                      法  官  黃仁松
以上正本證明與原本無異。
如不服本判決應於收受本判決後10日內向本院提出上訴書狀，其
未敘述上訴理由者，並得於提起上訴後10日內向本院補提理由書
狀（均須按他造當事人之人數附繕本）「切勿逕送上級法院」。
中　　華　　民　　國　　94　　年　　7 　　月　　11　　日
                                      書記官  高惠珠
附表一
┌──┬─────────┬───────────┬──┐
│編號│   偽造印章署押   │    偽造文書名稱      │張數│
├──┼─────────┼───────────┼──┤
│1   │PT．AGUNG SAMUDRA │圓形戳章              │1枚 │
│    │PATAMA            │                      │    │
├──┼─────────┼───────────┼──┤
│2   │                  │                      │    │
│    │PT.SYATIOKA ABADI │圓形戳章              │1枚 │
├──┼─────────┼───────────┼──┤
│3   │PT．AGUNG SAMUDRA │載貨證券（BILL OF LADI│    │
│    │PATAMA（LULIY）   │NG）編 號KT/TW-36 /SA │2張 │
│    │                  │、T/TW-37/SA          │    │
├──┼─────────┼───────────┼──┤
│4   │PT ．AGUNG SAMUDRA│載貨清單（ MANIFEST OF│    │
│    │PATAMA（及無法辨識│ CARGO）              │2張 │
│    │簽名）I           │                      │    │
├──┼─────────┼───────────┼──┤
│    │PT.SYATIOKA ABADI │                      │    │
│5   │(EFFENDY SOEMITRO,│銷售合約              │1張 │
│    │SE)               │                      │    │
├──┼─────────┼───────────┼──┤
│    │PT.SYATIOKA ABADI │                      │    │
│6   │(S.EFFENDY SUMITRO│發票（INVOICE）       │2張 │
│    │，SE)             │                      │    │
├──┼─────────┼───────────┼──┤
│7   │                  │出貨單（WEIGHT&       │    │
│    │  同  上          │PACKING LIST）        │1 張│
├──┼─────────┼───────────┼──┤
│    │                  │收據(RECEIPT)         │1張 │
│8   │  同  上          │                      │    │
├──┼─────────┼───────────┼──┤
│9   │印尼SUMATE RAUTANA│產地證明（CERTIFICATE │    │
│    │省工商業局        │ OF ORIGIN）          │2 張│
├──┼─────────┼───────────┼──┤
│10  │印尼SUMATERA UTANA│圓形戳章              │1枚 │
│    │省工商業局        │                      │    │
└──┴─────────┴───────────┴──┘
附表二：
 ┌──────────────────────────┐
 │1.高鋁公司於87年3 月6 日自荷蘭銀行高雄分行帳戶內，匯│
 │  款209 萬3868元4 角7 分美金至飛鵬公司於台北華僑銀行│
 │  總行外匯存款帳戶（帳戶號碼為00000000000000號）    │
 ├──────────────────────────┤
 │2.被告於87年3 月6 日自飛鵬公司於台北華僑銀行總行外匯│
 │  存款帳戶內，提領130 萬美元，並匯入飛鵬公司於臺灣銀│
 │  行新加坡分行之飛鵬公司帳戶129 萬9982元（扣除手續費│
 │  ），於3 月7 日台北華僑銀行總行外匯存款帳戶內提領現│
 │  鈔36萬美元。嗣被告再於87年3 月10日前往新加坡，扣除│
 │  費用悉數提領現金129 萬300 元                      │
 ├──────────────────────────┤
 │3.被告於87年3 月9 日，指示飛鵬公司之人員自上開飛鵬公│
 │  司於台北華僑銀行總行外匯存款帳戶內之餘額，分2 筆各│
 │  提領美金43萬元及3868元4 角7 分後，並各兌換為新台幣│
 │  1391萬500 元及12萬5145元，悉數存入飛鵬公司於華僑銀│
 │  行總行之活期存款帳戶內（帳戶號碼為00000000000000號│
 │  ）再自該帳戶內分別提領新台幣200 萬元後轉帳存入王鶯│
 │  琍於富邦銀行土城分行之帳戶內（帳號為00000000000000│
 │  號）及提領1 千萬元、200 百萬元轉帳存入千煒公司於臺│
 │  灣中小企業銀行汐止分行之帳戶（帳號為00000000000號 │
 │  ）及於寶島銀行松南分行之帳戶內（帳號為000000000000│
 │  00號）                                            │
 └──────────────────────────┘
   附表三：
 ┌──────────────────────────┐
 │1.高鋁公司於87年3 月13日在荷蘭銀行高雄分行承兌第2 筆│
 │  鋁錠貨款189 萬2475元8 角1 分美元，並依甲○○之指示│
 │  ，匯入飛鵬公司於台北華僑銀行總行外匯存款帳戶（帳戶│
 │  號碼為00000000000000號）                          │
 ├──────────────────────────┤
 │2.被告於87年3 月16日，自上開飛鵬公司於台北華僑銀行總│
 │  行外匯存款帳戶內，提領其中150 萬美元扣手續費後149 │
 │  萬9980元匯入飛鵬公司於臺灣銀行新加坡分行（帳號0120│
 │  037801）於次日存入帳號00000000飛鵬公司帳戶，嗣於同│
 │  年4月9日開出美金150 萬支票提款，因銀行無現金，由台│
 │  灣銀行新加坡分行開出渣打銀行新加坡分行付款支票供其│
 │  持往提領。                                        │
 │                                                    │
 ├──────────────────────────┤
 │3.被告於87年3 月16日，指示飛鵬公司之人員，自上開飛鵬│
 │  公司於台北華僑銀行總行外匯存款帳戶內之餘額，提領39│
 │  萬2475元8 角1 分美金，並兌換為新台幣1270萬8367元後│
 │ ，悉存入飛鵬公司於華僑銀行總行之活期存款帳戶內（帳 │
 │ 戶號為00000000000000號），再自該帳戶內提領新台幣127│
 │ 萬867 元，並轉帳存入其本人於臺灣銀行城中分行之帳戶 │
 │ 內（帳號為000000000000號）                         │
 └──────────────────────────┘
附錄：本判決論罪科刑法條：
刑法第201條第1項
意圖供行使之用，而偽造、變造公債票、公司股票或其他有價證
券者，處3 年以上10年以下有期徒刑，得併科3 千元以下罰金。
刑法第210 條
偽造、變造私文書，足以生損害於公眾或他人者，處5 年以下有
期徒刑。
刑法第216條
行使第210 條至第215 條之文書者，依偽造、變造文書或登載不
實事項或使登載不實事項之規定處斷。
刑法第339條
意圖為自己或第三人不法之所有，以詐術使人將本人或第三人之
物交付者，處5 年以下有期徒刑、拘役或科或併科1 千元以下罰
金。
